臺灣新北地方法院板橋簡易庭小額民事判決
111年度板小字第3938號
原      告  黃思辰  

被      告  張竹偉  
上列當事人間請求侵權行為損害賠償事件，原告提起刑事附帶民
事訴訟，經本院刑事庭裁定移送前來（本院111年度交簡附民字
第42號），本院於民國111年11月28日言詞辯論終結，判決如下
：
    主  文
被告應給付原告新臺幣參仟零肆拾伍元，及自民國一百一十一年
五月四日起至清償日止，按週年利率百分之五計算之利息。
原告其餘之訴駁回。
本判決原告勝訴部分得假執行。
原告其餘假執行之聲請駁回。
    事實及理由
一、本件被告經合法通知，無正當理由未於言詞辯論期日到場，
    核無民事訴訟法第386條所列各款情形，爰依原告之聲請，
    由其一造辯論而為判決。
二、原告主張：
　㈠被告於民國110年2月24日19時39分許，駕駛車牌號碼000-000
    0號自用小客車，沿新北市板橋區陽明街左轉車道往文化路1
    段方向行駛，行經板橋區陽明街與文化路1段交岔路口時，
    欲右轉文化路1段，本應注意行駛至交岔路口，轉彎應依標
    誌或標線之規定行駛，且應於路口30公尺前正確顯示方向燈
    ，而依當時天候佳，夜間有照明，柏油路面乾燥、無缺陷、
    無障礙物、視距良好等情形，亦無不能注意之情事，竟疏未
    注意，未依標線行駛而貿然於左轉車道右轉，且原打左方方
    向燈，突然改成右方方向燈即右轉。適原告亦騎乘車牌號碼
    000-000號普通重型機車，沿陽明街右轉車道往文化路1段方
    向行駛在被告上開自小客車右後方，亦未依標線行駛而逕跨
    禁止變換車道線欲左轉文化路1段，因此與被告上開自小客
    車發生碰撞而人車倒地，並受有右側膝部擦挫傷之傷害。
　㈡原告因被告前開行為，受有如下所述之損害：
　　⒈醫療費用1,752元。
　　⒉交通費用100元。
　　⒊工作損失28,000元：原告原任職自營商宜蘭昱瑩珊瑚寶石
      有限公司，每日工資2,000元，受傷期間，計損失工資28,
      000元。
　　⒋精神慰撫金30,000元：本件車禍對於原告造成相當之精神
      上痛苦，故請求賠償金神慰撫金30,000元。
　　⒌以上總計59,852元。
　㈢為此，爰依侵權行為損害賠償之法律關係，提起本件訴訟。
    並聲明：⒈被告應給付原告59,852元，及自刑事附帶民事訴
    訟起訴狀繕本送達翌日起至清償日止，按週年利率百分之5
    計算之利息。⒉請准供擔保宣告假執行。
三、法院之判斷：
  ㈠原告主張被告於上開時、地駕駛前揭車輛，因未依標線行駛
    而貿然於左轉車道右轉，且原打左方方向燈，突然改成右方
    方向燈即右轉，而依當時亦無不能注意之情事，竟疏於注意
    ，適原告騎乘車牌號碼000-000號普通重型機車，行駛在被
    告前揭車輛右後方，亦未依標線行駛而逕跨禁止變換車道線
    欲左轉文化路1段，因此與被告前揭車輛發生碰撞而人車倒
    地，並受有右側膝部擦挫傷之傷害等情，業據提出醫療財團
    法人徐元智先生醫藥基金會亞東紀念醫院醫療費用收據、診
    斷證明書等件為證，另有本院111年度交簡字第574號刑事簡
    易判決存卷可考，並經本院依職權調閱上開刑事案件偵審卷
    宗，核閱屬實，又被告就原告主張之前揭事實，業於相當時
    期受合法之通知，而於言詞辯論期日均不到場，亦未提出準
    備書狀爭執，依民事訴訟法第436條之23、第436條第2項、
    第280條第3項本文準用第1項本文之規定，視同自認，是依
    本院調查證據之結果，堪信原告前揭主張為真。
  ㈡按因故意或過失，不法侵害他人之權利者，負損害賠償責任
    ；汽車、機車或其他非依軌道行駛之動力車輛，在使用中加
    損害於他人者，駕駛人應賠償因此所生之損害。不法侵害他
    人之身體或健康者，對於被害人因此喪失或減少勞動能力或
    增加生活上之需要時，應負損害賠償責任；不法侵害他人之
    身體，被害人雖非財產上之損害，亦得請求賠償相當之金額
    ；民法第184條第1項前段、第191條之2本文、第193條第1項
    、第195條第1項前段分別定有明文。查被告不法侵害原告身
    體權之侵權行為事實，業經認定於前，從而，原告依前開規
    定，訴請被告負賠償責任，應屬有據，茲將原告得請求被告
    賠償之金額，分述如下：
    ⒈醫療費用部分：
　　　原告主張因被告前開過失傷害行為，受有右側膝部擦挫傷
      之傷害，而支出醫療費用乙情，業據其提出前揭醫療費用
      收據為證，應可採認，惟依前開醫療費用收據所示，原告
      實際支出醫療費用為1,090元，故原告請求被告給付醫療
      費用部分應以1,090元為限，逾此部分之醫療費用請求，
      為無理由。
　　⒉交通費用部分：
　　　原告固主張其因本件事故往返醫院支出交通費100元云云
      ，惟未據其提出任何單據以實其說，是此部分之請求，即
      屬無據。
　　⒊不能工作損失部分：
  　　原告另主張其任職自營商宜蘭昱瑩珊瑚寶石有限公司，日
      薪2,000元，受傷期間無法工作，計損失工資28,000元云
      云，惟未據其提出在職及休假證明，亦未提出須休養之醫
      囑證明，故原告此部分主張，亦難認有據。
　　⒋精神慰撫金部分：
    　按不法侵害他人之人格權，被害人受有非財產上損害，請
      求加害人賠償相當金額之慰撫金時，法院對於慰撫金之量
      定，應斟酌實際加害情形、所造成之影響、被害人痛苦之
      程度、兩造之身分地位、經濟情形及其他各種狀況，以核
      定相當之數額（最高法院47年台上字第1221號、51年台上
      字第223號判例意旨參照）。查原告因被告前開過失傷害
      行為，而受有上開傷勢，已如前述，堪認原告精神上自受
      有一定程度之痛苦，原告依民法第195條第1項規定，請求
      非財產上損害賠償，核屬有據。爰審酌原告為高職畢業、
      現在在家幫忙、酬勞是每月3萬元，業經原告陳述在卷，
      另參酌兩造稅務電子閘門所得調件明細表所示資力狀況，
      經綜合考量兩造之關係、身分地位、經濟狀況、原告受傷
      程度、被告之侵權行為態樣暨情節等一切情狀，認原告請
      求被告賠償之3萬元非財產上損害尚屬過高，應核減為5千
      元為適當。
    ⒌綜上，原告得請求被告賠償之金額共計6,090元（計算式：
      1,090+5,000＝6,090）。
  ㈢復按損害之發生或擴大，被害人與有過失者，法院得減輕賠
    償金額，或免除之，民法第217條第1項定有明文。且基於過
    失相抵之責任減輕或免除，法院對於賠償金額減至何程度，
    應斟酌雙方原因力之強弱與過失之輕重以定之（最高法院99
    年度台上字第1580號判決參照）。查，本件事故發生時，被
    告固有駕駛自用小客車，未依標線行駛(於左轉車道右轉)且
    未正確使用方向燈(右轉打左方方向燈)之過失，然原告駕駛
    普通重型機車，亦有未依標線行駛(跨越禁止變換車道線)之
    肇事因素，業據本院111年度交簡字第574號刑事簡易判決認
    定在卷。故本院審酌本件交通事故發生緣由、路權歸屬情形
    及雙方過失比例等一切情狀，認兩造就本件事故應各負擔百
    分之50之肇事責任。基此，被告之賠償金額為3,045元（計
    算式：6,090×50%＝3,045，小數點後四捨五入）。
  ㈣末按遲延之債務，以支付金錢為標的者，債權人得請求依法
    定利率計算之遲延利息。給付無確定期限者，債務人於債權
    人得請求時，經其催告而未為給付，自受催告時起，負遲延
    責任。其經債權人起訴而送達訴狀，或依督促程序送達支付
    命令，或為其他相類之行為者，與催告有同一之效力。應付
    利息之債務，其利率未經約定，亦無法律可據者，週年利率
    為百分之5，民法第233條第1項、第229條第2項及第203條分
    別定有明文。本件原告請求被告給付之損害賠償，係以支付
    金錢為標的，且無確定期限，故原告請求被告給付自刑事附
    帶民事起訴狀繕本送達翌日即111年5月4日起至清償日止，
    按週年利率百分之5計算之利息，併應准許。
四、綜上所述，原告依民法第184條第1項前段、第191條之2本文
    之規定，請求如主文第1項所示，為有理由，應予准許。逾
    此範圍之請求，則無理由，應予駁回。
五、本件原告勝訴部分係適用小額訴訟程序所為被告敗訴之判決
    ，依民事訴訟法第436條之20，應依職權宣告假執行。至原
    告敗訴部分，其假執行之聲請即失所依憑，應予駁回。
六、由刑事庭移送民事庭之附帶民事訴訟案件，免納裁判費用，
    此有刑事訴訟法第504條第2項明文規定。據此，原告提起本
    件刑事附帶民事訴訟請求被告賠償損害，依法無需繳納裁判
    費，另綜觀卷內資料，兩造復無其他訴訟費用之支出，爰無
    庸宣告兩造各應負擔訴訟費用之金額。
中　　華　　民　　國　　111 　年　　12　　月　　22　　日
                  臺灣新北地方法院板橋簡易庭
                        法  官  陳怡親
以上正本係照原本作成。
如不服本判決，應於送達後20日內，向本院提出上訴狀，並表明
上訴理由（上訴理由應表明一、原判決所違背之法令及具體內容
。二、依訴訟資料可認為原判決有違背法令之具體事實。），如
於本判決宣示後送達前提起上訴者，應於判決送達後20日內補提
上訴理由書（須附繕本），如未於上訴後20日內補提合法上訴理
由書，法院得逕以裁定駁回上訴。
中　　華　　民　　國　　111 　年　　12　　月　　22　　日
                        書記官  劉芷寧